【裁判字號】    96,附民,584
【裁判日期】    970509
【裁判案由】    侵占
【裁判全文】
臺灣板橋地方法院刑事附帶民事訴訟判決
原      告  臺灣中小企業銀行股份有限公司
法定代理人  丙○○
訴訟代理人  乙○○
被      告  甲○○
上列被告因侵占案件（96年度易字第723 號），經原告提起附帶
民事訴訟請求損害賠償，本院判決如下：
    主      文
被告應給付原告新臺幣壹佰捌拾肆萬元，及自民國九十六年十一
月二日起至清償日止，按年息百分之五計算之利息。
原告其餘之訴駁回。
    事實及理由
一、原告起訴主張：被告甲○○係展鑫國際貿易有限公司（下稱
    展鑫公司）之負責人，於民國（下同）95年6 月8 日代表展
    鑫公司與原告簽立倉儲合約書，約定由展鑫公司提供上址倉
    位，供「宏富科技股份有限公司」（下稱宏富公司）向原告
    依動產擔保交易法供作動產抵押權擔保物之TR7100 AOI型號
    自動光學檢測設備1 台，租用期限自95年3 月29日至機器移
    出為止，被告甲○○因而持有上開機器並負有保管責任，為
    從事倉儲業務之人。詎被告甲○○為他人作保因受牽連，致
    展鑫公司倒閉，而需款孔急，竟於95年8 月初在上址，遂基
    於意圖為自己不法所有之犯意，違背其保管任務，以變易持
    有為所有之意思，將其業務上所持有之上開機器出售予不詳
    姓名之中古商予以侵吞入己，原告因而受有損害，爰依侵權
    行為之法律關係，請求被告給付新臺幣（下同）2,250,000
    元，及自起訴狀繕本送達被告之翌日起至清償日止，按年息
    5%計算之利息等語。
二、被告則以：被告當庭同意原告之請求，僅以現無資力清償等
    語資為抗辯。
三、本院之判斷：
 (一)經查：原告主張之事實，為被告所不爭執，且被告所犯上
     開侵占亦經本院96年度易字第723 號刑事判決所是認，堪
     認原告之主張為真實。至被告雖以其目前無能力清償為抗
     辯。然按有無資力償還，乃係執行問題，不得據為不負履
     行義務之抗辯（最高法院19年上字第1733號判例要旨參照
     ），是被告上開所辯，自不足採。
 (二)按因犯罪而受損害之人，於刑事訴訟程序得附帶提起民事
     訴訟，對於被告及依民法負賠償責任之人，請求回復其損
     害；其請求之範圍，依民法之規定，刑事訴訟法第487 條
     定有明文。次按因故意或過失，不法侵害他人之權利者，
     負損害賠償責任，民法第184 條第1 項前段亦有明文。查
     被告故意將其所保管之原告有之上開機器予以侵占變賣，
     致原告受有損害（已如上述），是原告主張被告應負侵權
     行為損害賠償責任，洵屬正當。再原告請求被告所侵占之
     TR7100 AOI型號自動光學檢測設備1 台，於原告侵占時即
     95年8 月間之價值為1,840,000 元，有中華徵信所企業股
     份有限公司2008年3 月10日中徵字第20080057號函在卷可
     稽，亦為兩造所不爭執，是就原告之請求於1,840,000 元
     範圍內，為有理由，應予准許，逾此範圍之請求，則並無
     理由，故應予以駁回。。
 (三)從而，原告依侵權行為之法律關係，請求被告給付1,840,0
     00元及自96年11月2 日（即起訴狀繕本送達被告之翌日）
     起至清償日止，按年息5%計算之法定遲延利息，為有理由
     ，應予准許，逾此範圍之請求，則予以駁回。
四、又因本判決並無民事訴訟法第389 條各款所定依職權宣告假
    執行之情形；另訴訟費用亦未在刑事訴訟法第491 條準用之
    列，是本院毋庸依職權併為假執行及訴訟費用之裁判，附此
    敘明。
五、據上論結，本件原告之訴為有一部有理由，一部無理由，應
    依刑事訴訟法第502 條第1項、第2項，判決如主文。
中    華    民    國    97    年    5     月    9     日
                     刑事第五庭  法  官  潘  長  生
以上正本證明與原本無異。
對於本判決如有不服，應於送達後10日內，向本院提出上訴狀，
但非對刑事訴訟之判決有上訴時，不得上訴。
                                書記官  彭  麗  紅
中    華    民    國    97    年    5     月    9     日


司法院資訊處製作；財團法人民間司法改革基金會備份。
